【裁判字號】    90,上訴,2798
【裁判日期】    901109
【裁判案由】    竊盜等
【裁判全文】
臺灣高等法院刑事判決                            九十年度上訴字第二七九八號
    上  訴  人
    即  被  告  甲○○
                丙○○原名聶.
右上訴人因竊盜案件，不服臺灣士林地方法院八十九年度易字第一一四○號，中華民
國九十年五月七日第一審判決（起訴案號：臺灣士林地方法院檢察署八十九年度偵字
第八一五一號、第八一五二號）提起上訴，本院判決如左：
    主  文
上訴駁回。
    事  實
一、甲○○曾因竊盜、偽造文書案件，經台灣高等法院台南分院於民國（下同）八十
    三年十月二十七日以八十三年度上訴字第二０三四號判決判處有期徒刑六年六月
    確定，並於八十六年二月二十六日起送監執行，嗣於八十八年六月三十日因縮短
    刑期假釋出獄，現仍在假釋期間付保護管束中。丙○○（原名聶劍翹，八十九年
    六月改名）曾因懲治盜匪條例案件，經本院於八十四年一月二十五日以八十三年
    度上重訴字第八號判決有期徒刑十五年確定，另因違反槍砲彈藥刀械管制條例案
    件，經台灣高雄地方法院於八十二年二月二十二日以八十一年度訴字第三七六八
    號判決處有期徒刑三年，嗣經合併定應執行刑為有期徒刑十七年六月，並於八十
    二年七月九日起送監執行，甫於八十九年四月二十五日假釋出獄，現仍在假釋期
    間付保護管束中。竟均不知悔改，共同基於意圖為自己不法所有之犯意聯絡，由
    丙○○提議行竊後，即由丙○○開乙部租來、車號不詳之自用小客車搭載甲○○
    ，於八十九年八月二十日二十三時許，到達台北市○○區○○街一００號七樓德
    行科技有限公司（以下簡稱德行公司）後，即由丙○○徒手踰越窗戶，進入德行
    公司後面陽台之廚房，再開啟與公共樓梯相連之後門讓甲○○進入，嗣兩人即進
    入辦公室竊取德行公司所有如附表所示之筆記型電腦與電腦記憶體晶片（以下簡
    稱晶片），總價值約達新台幣（下同）二千五百餘萬元，再竊取德行公司所有折
    疊式手推車乙部，得手後，即利用折疊式手推車將筆記型電腦、晶片搬至樓下，
    再以開來之自小客車運往甲○○位於台北市○○○路四０九號九樓之十五租屋處
    ，隨後丙○○即攜帶竊得之二部筆記型電腦與部分晶片南下高雄，甲○○則於同
    年八月二十二日下午，將竊得之其餘晶片運往台北縣林口鄉○○路二號旁某空木
    屋內藏匿。丙○○並於同年八月二十一日中午十二時許，在高雄市○○區○○街
    一三五號張俊澤任職之承啟科技股份有限公司，將竊得之晶片樣品交付不知情之
    張俊澤，請張俊澤幫忙詢價、尋找代工及買家，張俊澤於同年八月二十一日下午
    十四時十分許，即利用超峰快遞公司將晶片樣品寄予不知情之姚昆哲，姚昆哲於
    同年八月二十三日收到後，即於同年八月二十四日十八時十分許，持晶片樣品至
    德行公司，請求測試及加工為成品，致為德行公司發現該晶片係其公司所失竊。
    嗣經警循線於八十九年八月二十六日凌晨零時五分許，在高雄市三民區市○○路
    緝獲丙○○，並於八十九年八月二十六日二十時十分許，在台北縣林口鄉○○○
    路林口體育場附近某處不知名工寮內，起獲失竊晶片乙批，復於八十九年八月三
    十日十六時許，在台北縣新莊市○○路三十之八號五樓之二查獲甲○○及起獲部
    分失竊之晶片，並由甲○○帶同前往台北縣林口鄉○○路二號旁空木屋內，再行
    起獲失竊之體晶片乙批。
二、甲○○復因東窗事發而準備逃亡，因逃亡所需，而於八十九年八月二十七日上午
    某時，與姓名年籍不詳、自稱為「陳先生」之成年男子以電話聯絡，並相約在臺
    北縣新莊市○○路與成泰路口見面，與該位「陳先生」基於變造特種文書之犯意
    聯絡，以二萬五千元之代價，交付黑白照片六張，委由該位「陳先生」將其照片
    換貼於不知情之邱發金之身分證與汽車駕駛執照上，變造該枚身分證與駕駛執照
    ，足以生損害於邱發金與戶政機關對於戶政資料管理之正確性、汽車監理機關對
    於駕駛資格管理之正確性。嗣於同年八月二十八日某時，持經變造之「邱發金」
    身分證，至臺北縣新莊市○○路十八號城發通訊行，在和信電訊股份有限公司（
    下稱和信公司）「和信ON LINE 服務申請表」上，依身分證所載填寫姓名、統一
    編號、出生年月日等資料後，並於申請人簽章欄偽造「邱發金」之簽名，因而偽
    造邱發金名義之行動電話申請書私文書，足以生損害於邱發金本人，並將前開申
    請書持交經銷商工作人員，主張邱發金欲辦理行動電話之意思而行使之，並因此
    取得「0000000000」號行動電話SIM 卡一枚，足以生損害於邱發金本
    人及和信公司行動電話客戶管理之正確性。
三、案經乙○○訴由台北市政府警察局士林分局報告臺灣士林地方法院檢察署檢察官
    偵查起訴。
    理  由
一、右揭犯罪事實，業據上訴人即被告甲○○於偵查中、原審、本院審理時及上訴人
    即被告丙○○於原審、本院審理時自白不諱，核與被害人德行公司代表人乙○○
    指述情節相符，並經證人張俊澤、姚昆哲、聶淑虹於警訊、偵查中及原審訊問時
    結證無訛，復有被告甲○○所繪行竊地點現場圖一紙、超峰快遞貨運單一張、行
    動電話通聯紀錄三份、被告丙○○親筆書寫給張俊澤之便條紙一紙、贓物認領收
    據與代保管收據各一紙、電腦晶片樣品四枚、德行公司現場照片及八十九年八月
    二十六日查獲失竊贓物地點照片數幀在卷可憑，並有經變造之邱發金身分證及駕
    駛執照各一張、八十九年八月二十九日和信公司0000000000號行動電
    話申請書影本一張附卷可稽，被告甲○○、丙○○之自白顯與事實相符。本件罪
    證明確，被告犯行堪予認定，應依法論科。
二、核被告甲○○、丙○○所為均係犯刑法第三百二十一條第一項第二款之加重竊盜
    罪。被告二人間有犯意聯絡及行為分擔，均為共同正犯。被告甲○○與不詳姓名
    之「陳先生」間就變造邱發金之身分證與駕駛執照之行為，係犯刑法第二百十二
    條之變造身分證罪，二人並有犯意聯絡及行為分擔，均為共同正犯。其與陳先生
    一次變造完成二張證件，為接續犯。被告甲○○持該變造之邱發金身分證持向和
    信公司申辦行動電話使用，其出示該等變造證件，並填製邱發金名義之申請書，
    用以申請取得行動電話SIM卡一枚，核其所為又犯刑法第二百十六條、第二百十
    二條、第二百十條之罪。其偽造邱發金署押之行為為偽造文書之階段行為，不另
    論罪。其變造特種文書及偽造私文書後持以行使，變造及偽造之低度行為均為行
    使之高度行為所吸收，僅論以行使之罪。其所犯行使變造文書罪與行使偽造私文
    書罪間，有方法結果之牽連關係，應從一重之行使偽造私文書罪處斷。被告甲○
    ○所犯加重竊盜罪與行使偽造私文書罪，犯意各別，行為互異，應予分論併罰。
    起訴書就被告甲○○所犯行使偽造私文書之犯行雖未論及，惟因與已起訴之行使
    變造私文書罪間有裁判上一罪之牽連關係，且檢察官於論告時亦予補充，自得一
    併加以審理。另檢察官於論告時雖認被告向和信公司申請核發行動電話之SIM 卡
    亦犯有刑法詐欺取財罪嫌，惟因單純冒名申請門號，其設定費行為人自繳（或行
    動電話公司專案免費提供），行動電話亦係行為人自行購置，支付設定費以取得
    門號卡，屬對價相當之有償行為（或電信公司本即預定免費提供），是在其尚未
    持以撥打前，尚難認已有施用詐術或實施不正方法之著手行為，附此敘明。
三、原審以被告犯罪明確，同此事實認定，而適用刑法第二十八條、第三百二十一條
    第一項第二款、第二百十六條、第二百十二條、第二百十條、第五十五條、第五
    十一條第五款、第三十八條第一項第二款、第二百十九條，並審酌被告二人均有
    多次犯罪前科紀錄，現均仍在假釋付保護管束中，竟再犯本案之罪，惟渠等所竊
    財物，大部分均由被害人德行公司領回，被告甲○○假冒被害人邱發金名義所申
    請之行動電話亦尚未使用，被告二人於犯罪後亦能坦承犯行不諱，態度良好等一
    切情狀，對甲○○竊盜部分量處有期徒刑壹年，行使偽造私文書部分處有期徒刑
    柒月，並定應執行有期徒刑壹年肆月，另丙○○竊盜部分，處有期徒刑壹年；復
    說明扣案變造之「邱發金」名義之身分證及駕駛各壹枚，均應依刑法第三十八條
    第一項第二款之規定宣告沒收；另八十九年八月二十九日和信電訊股份有限公司
    0000000000號行動電話申請書上偽造之「邱發金」署押壹枚，應依刑
    法第二百十九條規定宣告沒收，經核原判決上開認事用法，洵無不合，而依本件
    犯罪情節之嚴重，盜贓金額之龐大，原判決之量刑亦無不妥，且被告甲○○部分
    定執行刑後又扣減三個月，已屬從寬，被告等上訴意旨徒以請求再從輕而指摘原
    判決，尚難認為有理由，應予駁回。
據上論斷，應依刑事訴訟法第三百六十八條，判決如主文。
本案經檢察官李良忠到庭執行職務。
中      華      民      國    九十      年     十一     月      九      日
                            臺灣高等法院刑事第十二庭
                                    審判長法  官  劉  景  星
                                          法  官  陳  博  志
                                          法  官  陳  志  洋
右正本證明與原本無異。
竊盜部分不得上訴。
其餘部分如不服本判決應於收受送達後十日內向本院提出上訴書狀，其未敘述上訴之
理由者並得於提起上訴後十日內向本院補提理由書（均須按他造當事人之人數附繕本
）。
                                          書記官  蔡  佩  珊
中      華      民      國    九十      年     十一     月      九      日
附錄：本判決論罪科刑法條全文
刑法第三百二十一條第一項第二款
犯竊盜罪而有左列情形之一者，處六月以上五年以下有期徒刑：
二、毀越門扇、牆垣或其他安全設備而犯之者。
刑法第二百十六條
行使第二百十條至第二百十五條之文書者，依偽造、變造文書或登載不實事項或使登
載不實事項之規定處斷。
刑法第二百十二條
偽造、變造護照、旅券、免許證、特許證及關於品行、能力服務或其他相類之證書、
介紹書，足以生損害於公眾或他人者，處一年以下有期徒刑、拘役或三百元以下罰金
。
刑法第二百十條
偽造、變造私文書，足以生損害於公眾或他人者，處五年以下有期徒刑。


司法院資訊處製作；財團法人民間司法改革基金會備份。
